【裁判字號】    98,交上易,66
【裁判日期】    980320
【裁判案由】    公共危險
【裁判全文】
臺灣高等法院刑事判決                98年度交上易字第66號
上  訴  人
即  被  告  甲○○
                        國民
上列上訴人因公共危險案件，不服臺灣板橋地方法院97年度交易
字第718號，中華民國98年1月23日第一審判決（起訴案號：臺灣
板橋地方法院檢察署97年度偵字第27687號），提起上訴，本院
判決如下：
    主  文
上訴駁回。
    理  由
一、依刑事訴訟法第350條、第361條、第362條、第367條規定，
    不服地方法院之第一審判決而上訴者，須提出上訴書狀，並
    應敘明具體理由，為上訴必備之程式；其所提出之書狀未敘
    述上訴理由，或僅曾以言詞陳述上訴理由者，均應於上述期
    間屆滿後20日內補提理由書於第一審法院。第一審法院經形
    式審查，認逾期未補提上訴理由者，應定期間先命補正；逾
    期未補正者，為上訴不合法律上之程式，應以裁定駁回。倘
    已提出上訴理由，但所提非屬具體理由者，則由第二審法院
    以上訴不合法律上之程式，判決駁回。而所謂具體理由，必
    係依據卷內既有訴訟資料或提出新事證，指摘或表明第一審
    判決有何採證認事、用法或量刑等足以影響判決本旨之不當
    或違法，而構成應予撤銷之具體事由，始克當之（例如：依
    憑證據法則具體指出所採證據何以不具證據能力，或依憑卷
    證資料，明確指出所為證據證明力之判斷如何違背經驗、論
    理法則）；倘僅泛言原判決認定事實錯誤、違背法令、量刑
    失之過重過輕微，而未依上揭意旨指出具體事由，或形式上
    雖已指出具體事由，然該事由縱使屬實，亦不足以認為原判
    決有何不當或違法者（例如：對不具有調查必要性之證據，
    法院未依聲請調查亦未說明理由，或援用證據不當，但除去
    該證據仍應為同一事實之認定），皆難謂係具體理由，俾與
    第二審上訴制度旨在請求第二審法院撤銷、變更第一審不當
    或違法之判決，以實現個案救濟之立法目的相契合，並節制
    濫行上訴（最高法院97年度台上字第892號判決參照）。又
    第二審法院認為上訴書狀未敘述理由，依刑事訴訟法第367
    條但書規定，始應定期間命其補正。如認上訴書狀已敘述理
    由，但其理由非屬具體，其所為上訴，即不符上訴之法定要
    件，自得逕行判決駁回，無定期命補正問題（最高法院97年
    度台上字第3599號判決參照）。
二、本件原審經審理結果，認為上訴人即被告甲○○前於民國（
    下同）91年間，因酒後駕車之公共危險案件，經臺灣臺北地
    方法院判處罰金30,000元確定；同年間復因酒後駕車之公共
    危險案件，經臺灣士林地方法院判處有期徒刑 4月確定。嗣
    因公共危險案件，於96年7 月26日經臺灣板橋地方法院檢察
    署以96年度速偵字第1569號聲請簡易判決處刑，由臺灣板橋
    地方法院以96年度交簡字第1197號判處有期徒刑6月確定，
    於96年11月30日易科罰金執行完畢。詎其不知悔改，於97
    年9月20日下午5時許，在臺北縣三重市○○路附近飲用酒類
    後，已達不能安全駕駛動力交通工具之程度，仍於同日下午
    6時許，駕駛車牌號碼9C-5950號自小客車，由上址欲返回臺
    北縣三重市○○○街住處，於同日晚上7時35分許，行經臺
    北縣三重市重新橋上汽車道時（新莊往三重方向），因飲酒
    後注意力減低，未注意車前狀況，而向左變換車道，撞及乙
    ○○駕駛車牌號碼0222-EB號自小客車，致乙○○自小客車
    右側前後車門及後車輪上方鈑金毀損（毀損部分已與被害人
    和解，未據告訴）。經警前往現場處理並於同日晚上8時46
    分許，測得上訴人呼氣酒精濃度達每公升1.19毫克等情，係
    以上揭事實，已據上訴人於警詢及偵訊中坦承不諱，核與證
    人乙○○於警詢時證述之情節相符，復有酒精測定紀錄表、
    汽機車駕駛人酒後觀察表、汽機車駕駛人酒後生理協調平衡
    檢測紀錄表、臺北縣政府警察局舉發違反道路交通管理事件
    通知單影本、道路交通事故調查報告表(一)(二)、交通事故現場
    圖及照片11張在卷可按，足徵上訴人之自白與事實相符，堪
    以採信。因認上訴人犯行明確，論上訴人以服用酒類，不能
    安全駕駛動力交通工具而駕駛，累犯，處有期徒刑7月。已
    詳敘其認定上訴人犯罪事實之證據及理由，於法尚無不合。
    上訴意旨略稱：上訴人家中尚有高齡93歲之母親需要上訴人
    撫養，且上訴人之母身體多病，患退化性關節炎，行動不便
    ，皮膚過敏症等，均須定期看診，而上訴人之母家住老式住
    宅三樓，樓梯窄、階梯高，無電梯，上下樓均須上訴人攙扶
    ，倘上訴人入獄執行，上訴人必會失去工作，令母親生活陷
    入困境。又上訴人於案發後已決心痛改前非，戒除飲酒，決
    不再犯，並與被害車主乙○○達成和解，賠償其損害，爰請
    求審酌上情，減輕上訴人之刑責為准予易科罰金之判決，給
    予上訴人自新之機會，以利上訴人維持工作及照顧母親云云
    。惟查：量刑之輕重，係屬事實審法院得依職權自由裁量之
    事項，茍於量刑時，已依行為人之責任為基礎，並斟酌刑法
    第57條各款所列情狀，而未逾越法定範圍，又未濫用其職權
    ，即不得遽指為違法。本件原判決於量刑時，已依上揭規定
    ，審酌上訴人前已犯有相同性質服用酒類不能安全駕駛動力
    交通工具而駕駛之前科3次且明知酒精成分對人之意識能力
    具有不良影響，酒後駕車對一般往來之公眾及駕駛人自身皆
    具有高度危險性，詎漠視自身安危，尤枉顧公眾安全，於酒
    後呼氣所含酒精濃度高達每公升1.19毫克，已處於不能安全
    駕駛動力交通工具之狀態，仍駕駛自小客車行駛於道路而發
    生事故，對交通安全所生之危害甚鉅，復參酌其犯罪之動機
    、目的、手段、犯罪後之態度（包括已與被害車主乙○○達
    成和解）等一切情狀，及參以其最近一次因酒後駕車公共危
    險案件，已量處有期徒刑6月，本件又係屬累犯等情，予以
    綜合考量後，科刑如前所述，既未逾越法定刑度，亦未濫用
    自由裁量之權限，刑度亦屬妥適，核無不當或違法之情形。
    上訴意旨猶執前詞，請求減輕其刑云云，而未依憑卷證資料
    ，明確指出原審所為證據證明力之判斷如何違背經驗、論理
    法則，或提出新事證，指摘或表明原審有何採證認事、用法
    或量刑等足以影響判決本旨之不當或違法，揆諸上開說明，
    尚難謂已敘明具體理由。本件上訴不合法律上之程式，爰不
    經言詞辯論，逕以判決駁回。
據上論斷，應依刑事訴訟法第367條前段、第372條，判決如主文
。
中    華    民    國    98    年    3     月    20    日
                  刑事第七庭  審判長法  官  陳晴教
                                    法  官  楊智勝
                                    法  官  游紅桃
以上正本證明與原本無異。
不得上訴。
                                    書記官  戴伯勳
中    華    民    國    98    年    3     月    23    日
附錄：本案論罪科刑法條全文
中華民國刑法第185條之3
服用毒品、麻醉藥品、酒類或其他相類之物，不能安全駕駛動力
交通工具而駕駛者，處1年以下有期徒刑、拘役或科或併科15萬
元以下罰金。


司法院資訊處製作；財團法人民間司法改革基金會備份。
